# 同一控制合并的问题（陈老师请进）

提问人：静雪 49782211 时间：2011-09-02 12:18:51
举个例子，比如 2010 年 3 月并入原属于同一控制下B公司，在进行年末合并报表时，母公司确认投资收益时按4-12月净利确认（假设金额 10 ）， 合并抵销时 1 、借：长投 10 贷：投资收益10 2、借：投资收益（ 10 ） 贷：年初未分配利润（B公司 3月末未分配利润） 贷：提取盈余公积（B公司全年提取数） 借：B公司未分配利润 3 、在母公司资本公积
溢价中恢复子公司留存收益 借：资本公积 贷：盈余公积 贷：年初未分配利润
上述分录做完后，年初未分配利润与上年审定未分配利润金额不一致。 另外，在编制 2010 年年初合并报表时，借：B公司所有者权益 7 贷：资本公积 7 ，在编制 2010 年 12 月份的所有者权益变动表时，资本公积 7 怎么办？

回答人：chenyiwei
你可以看一下本版面精华区内关于直接在成本法核算基础上编制合并报表方法的帖子。另外同一控制下合并的前期合并报表的快捷编制方法在本版面上讨论过多次，我以前也回复过，你可以搜索一下。